【裁判字號】    99,訴,252
【裁判日期】    990824
【裁判案由】    毒品危害防制條例
【裁判全文】
臺灣宜蘭地方法院刑事判決               99年度訴字第252號
公  訴  人  臺灣宜蘭地方法院檢察署檢察官
被      告  甲○○
上列被告因毒品危害防制條例案件，經檢察官提起公訴（99年度
毒偵字第345號），嗣於本院準備程序進行中，被告先就被訴事
實為有罪之陳述，經裁定進行簡式審判程序，本院判決如下：
    主  文
甲○○犯施用第二級毒品罪，累犯，處有期徒刑陸月。又犯施用
第一級毒品罪，累犯，處有期徒刑捌月，扣案之第一級毒品海洛
因貳包（驗餘後淨重共計零點參參陸公克）均沒收銷燬之。應執
行有期徒刑壹年，扣案之第一級毒品海洛因貳包（驗餘後淨重共
計零點參參陸公克）均沒收銷燬之。
    犯罪事實及理由
一、犯罪事實：
    甲○○前因施用毒品案件，經送觀察勒戒後，認為無繼續施
    用毒品之傾向，而於民國89年6月8日執行完畢釋放，並經臺
    灣宜蘭地方法院檢察署檢察官以89年度毒偵字第417、562號
    為不起訴處分確定，復於上開觀察勒戒執行完畢後五年內，
    因施用毒品案件，經本院以94年度訴字第347號判決判處有
    期徒刑七月確定，復再因施用毒品案件，經本院以95年度訴
    字第212號判決判處有期徒刑三月確定（上開二罪已於96年1
    月30日執畢）。之後又因施用毒品案件，經本院以97年度羅
    簡字第8號判決判處有期徒刑五月，如易科罰金，以新臺幣
    一千元折算一日確定，甫於97年8月29日易科罰金執行完畢
    。詎甲○○猶不知悔改，明知海洛因、甲基安非他命分別為
    毒品危害防制條例第2條第2項第1、2款所規定之第一、二級
    毒品，均不得擅自施用，竟仍先後為下列行為：
（一）甲○○基於施用第二級毒品甲基安非他命之犯意，於99年
      4月23日中午某時，在宜蘭縣宜蘭市某朋友住處內，以將
      第二級毒品甲基安非他命置於玻璃吸食器內點火燒烤，再
      吸食其所生煙霧之方式，施用第二級毒品甲基安非他命一
      次。
（二）甲○○基於施用第一級毒品海洛因之犯意，於99年4月24
      日凌晨5時30分許，在宜蘭縣頭城鎮○○路○段287巷38號
      住處內，以將第一級毒品海洛因摻水置入注射針筒內，再
      將之施打注射入體內之方式，施用第一級毒品海洛因一次
      。
    嗣警方於99年4月25日晚間9時40分許，在宜蘭縣頭城鎮○○
    路○段路旁停車場處，因見甲○○形跡可疑而上前盤檢查獲
    ，並扣得甲○○所有之第一級毒品海洛因二包（驗餘後淨重
    共計0.336公克），且採集其尿液送驗後，其尿液檢驗結果
    呈現安非他命、甲基安非他命、嗎啡、可待因陽性反應，始
    查知上情。案經宜蘭縣政府警察局礁溪分局報請臺灣宜蘭地
    方法院檢察署檢察官偵查起訴，嗣於本院準備程序進行中，
    被告先就被訴事實為有罪之陳述，經裁定進行簡式審判程序
    。
二、證據：
（一）被告甲○○於本院審理時之自白。
（二）尿液採驗作業管制紀錄、慈濟大學濫用藥物檢驗中心檢驗
      總表各一件。
（三）扣案之第一級毒品海洛因二包（驗餘後淨重共計0.336公
      克）。
（五）交通部民用航空局航空醫務中心99年5月12日航藥鑑字第
      0993102號毒品鑑定書一件。
（六）臺灣宜蘭地方法院檢察署89年度毒偵字第417、562號不起
      訴處分書、本院94年度訴字第347號判決書、本院95年度
      訴字第212號判決書、全國施用毒品案件紀錄表、法務部
      全國檢察官線上查詢刑案人犯在監所最新資料報表、臺灣
      高等法院被告前案紀錄表各一件。
三、應適用之法條：
（一）刑事訴訟法第273條之1第1項，第299條第1項前段、第310
      條之2、第454條。
（二）毒品危害防制條例第10條第1項、第2項、第18條第1項前
      段。
（三）刑法第11條前段、第47條第1項、第51條第5款。
四、併此敘明：茲審酌被告之素行、智識程度；犯罪之動機、目
    的、手段；前已因施用毒品之犯行，經執行觀察勒戒及有期
    徒刑完畢，猶不知悔改，復繼續沾染毒品惡習，其各次施用
    毒品行為對於自身及社會所造成之危害程度非輕；各次施用
    毒品之犯罪態樣；犯後已坦承犯行，態度尚佳等一切情狀，
    酌情依序量處如主文所示之刑，並定其應執行之刑，以示警
    懲。至於扣案之第一級毒品海洛因二包（驗餘後淨重共計0.
    336公克），應依毒品危害防制條例第18條第1項前段之規定
    ，於其所犯事實欄（二）所列之施用第一級毒品罪下，宣告
    沒收銷燬之，並併執行之。
五、本判決係依刑事訴訟法第310條之2、第454條製作，依法得
    僅記載當事人欄、主文、犯罪事實、證據名稱以及應適用之
    法條，其中犯罪事實、證據及應適用之法條，並得逕行引用
    檢察官起訴書所載。
六、如不服本件判決，得自收受送達之日起10日內，向本院提起
    上訴。
本案經檢察官劉憲英到庭執行職務。
中    華    民    國    99    年    8     月    24    日
                  刑事第二庭法  官  劉家祥
以上正本證明與原本無異。
如不服本判決應於收受本判決後10日內向本院提出上訴書狀，並
應敘述具體理由。若未敘述理由者，應於上訴期間屆滿後20日內
向本院補提理由書狀（均須按他造當事人之人數附繕本）。
                            書記官  葉書毓
中    華    民    國    99    年    8     月    24    日
附錄本案論罪科刑法條：
毒品危害防制條例第10條第1項、第2項
施用第一級毒品者，處6月以上5年以下有期徒刑。
施用第二級毒品者，處3年以下有期徒刑。

司法院資訊處製作；財團法人民間司法改革基金會備份。
